臺灣高雄地方法院刑事判決　　　　　　　99年度易字第2445號
公　訴　人　臺灣高雄地方法院檢察署檢察官
被　　　告　陳人豪
上列被告因竊盜案件，經檢察官提起公訴（99年度偵字第14834
號），本院判決如下：
    主  文
陳人豪犯夜間侵入住宅竊盜罪，處有期徒刑捌月。
    事  實
一、陳人豪前因竊盜案件，經本院以97年度審簡字第6588號判處
    有期徒刑4 月確定，於民國99年1 月25日執行完畢出監，復
    因竊盜、毒品危害防制條例案件經本院分別以99年度簡上字
    第63號、99年度簡字第1454號判處有期徒刑5 月、4 月確定
    ，上開三罪並經本院以100 年度聲字第86號定應執行刑1 年
    ，且於99年9月11日接續執行，尚未執行完畢（不構成累犯
    ，公訴意旨認本案構成累犯，恐有誤會），其意圖為自己不
    法之所有，於99年4月2日凌晨4時17分許起，侵入址設高雄
    市○○區○○路23號之有人居住之大樓內，搭乘電梯至該大
    樓12樓，再步行樓梯至頂樓，徒手推開亞太電股份有限公司
    （下稱亞太公司）設於頂樓之機房大門後，接續徒手竊取亞
    太公司所有置於機房內之備用蓄電池20顆（價值約新台幣【
    下同】16萬元），得手後置於其所騎乘之車牌號碼ZXU- 805
    號輕型機車離去，嗣經警調閱該大樓之監視錄影畫面，始悉
    上情。
二、案經亞太公司訴由高雄市政府警察局岡山分局報請臺灣高雄
    地方法院檢察署檢察官偵查起訴。
    理  由
一、證據能力部分：
    按被告以外之人於審判外之陳述，雖不符刑事訴訟法第159
    條之1至之4之規定，然經當事人於審判程序同意作為證據，
    法院審酌該言詞陳述或書面陳述作成時之情況，認為適當者
    ，亦得為證據，刑事訴訟法第159條之5第1項定有明文。本
    判決後開引用具有傳聞證據性質之證據資料，已經檢察官、
    被告陳人豪（下稱被告）於審理期日同意為證據使用，是其
    縱無刑事訴訟法第159條之1至第159條之4或其他傳聞法則例
    外之情形，亦經本院審酌該證據作成之情況，既無違法取得
    情事，復無證明力明顯過低等情形，以得供做法院判斷事實
    之依據為適當，認為均有證據能力，得為證據。
二、上揭事實，業據被告於本院審理時坦承不諱（本院卷第19、
    23頁），核與證人廖汶峻於警詢、偵查及本院審理中之證述
    相符，並有受理刑事案件報案三聯單、亞太公司機房拆除照
    片黏貼單、監視錄影翻拍照片及現場照片、高雄市政府警察
    局岡山分局100年3月2日函在卷可憑，被告自白前揭犯行，
    核與事實相符，其所為上揭竊盜犯行堪予認定，應依法論科
    。
三、新舊法比較：
    本件被告為上開行為後，刑法第321 條業於100 年1 月26日
    修正公布，並於同年月28日施行。又依刑法第2 條第1 項規
    定：「行為後法律有變更者，適用行為時之法律。但行為後
    之法律有利於行為人者，適用最有利於行為人之法律。」。
    查修正後刑法第321 條規定：「犯竊盜罪而有下列情形之一
    者，處月6 以上、5 年以下有期徒刑，得併科新臺幣10萬元
    以下罰金：一、侵入住宅或有人居住之建築物、船艦或隱匿
    其內而犯之者。二、毀越門扇、牆垣或其他安全設備而犯之
    者。三、攜帶兇器而犯之者。四、結夥三人以上而犯之者。
    五、乘火災、水災或其他災害之際而犯之者。六、在車站、
    埠頭、航空站或其他供水、陸、空公眾運輸之舟、車、航空
    機內而犯之者。前項之未遂犯罰之。」，經比較新舊法之規
    定，新法增加「得併科罰金」之規定外，並刪除原第1 款「
    於夜間」之要件，且就第6 款增加「航空站、其他供水、陸
    、空公眾運輸之舟、車、航空機內」之要件，核均屬加重刑
    罰或擴大加重竊盜構成要件之涵攝範圍，是修正後刑法第32
    1條第1項之規定並未有利於行為人，而應適用修正前刑法第
    321條第1項之規定，合先敘明。
四、按大樓式住宅頂樓加蓋之儲藏室，係附屬於該大樓，為該種
    住宅之全體或特定（如頂樓住戶）居住人生活起居場所之一
    部分，與住宅之關係密不可分，如於夜間侵入該種住宅頂樓
    儲藏室內竊盜，自屬夜間侵入住宅竊盜。是核被告所為，係
    犯刑法第321 條第1項第1款之夜間侵入住宅加重竊盜罪。另
    所謂毀越門扇牆垣，係指毀損或超越及踰越門扇牆垣而言，
    與用鑰匙開鎖啟門入室者、撬開門鎖啟門入室者不同。司法
    院解釋所謂越進門扇牆垣，其越進二字亦應解為超越或踰越
    而進，非謂啟門入室即可謂之越進；所謂毀越門扇，其『越
    』指逾越而言，如係從門走入或開鎖啟門入室，均不得謂為
    逾越門扇（最高法院22年上字第454號、45年臺上字第1443
    號、55年臺上字第547號判例、77年度臺上字第1130號判決
    參照）。檢察官雖認被告另犯刑法第321條第1項第2款之踰
    越門扇竊盜罪，惟被告供述其係徒手推開機房大門進入竊盜
    ，且證人廖汶峻於警詢亦證稱門鎖並無被破壞情形等語（見
    警卷第10頁），是本案並無證據足以證明被告確有踰越門扇
    情事，公訴意旨認被告尚構成同條項第2款踰越門扇之加重
    要件，恐有誤會。爰審酌被告曾有竊盜前科，素行不佳，不
    思正途工作，竟又任意竊取他人財物，顯然欠缺法紀觀念及
    尊重他人財產權之觀念，復審酌其正值青壯，不思合法謀取
    生活所需，竟為貪圖不法利益，率爾竊取被害人所有之前揭
    備用蓄電池20顆，惟念其犯後於本院審理時坦承犯行，態度
    尚可，暨所竊物品之價值約16萬元等一切情狀，量處如主文
    所示之刑，以示懲儆。
據上論斷，應依刑事訴訟法第299 條第1 項前段，刑法第2 條第
1 項前段、修正前刑法第321 條第1 項第1 款，判決如主文。
本案經檢察官周天畏到庭執行職務。
中    華    民    國    100    年    3    月    28    日
                  刑事第十九庭  法  官  吳芝瑛
以上正本證明與原本無異。
如不服本判決應於收受送達後10日內向本院提出上訴書狀，並應
敘述具體理由；如未敘述上訴理由者，應於上訴期間屆滿後20日
內向本院補提理由書（均須按他造當事人之人數附繕本）「切勿
逕送上級法院」。
中    華    民    國   100    年    3     月    28    日
                                書記官  王楨珍
附錄本案論罪科刑法條：
《100年1月26日修正前中華民國刑法第321條第1項》
犯竊盜罪而有左列情形之一者，處 6 月以上、 5 年以下有期徒
刑：
一、於夜間侵入住宅或有人居住之建築物、船艦或隱匿其內而犯
    之者。
二、毀越門扇、牆垣或其他安全設備而犯之者。
三、攜帶兇器而犯之者。
四、結夥三人以上而犯之者。
五、乘火災、水災或其他災害之際而犯之者。
六、在車站或埠頭而犯之者。